臺灣高等法院刑事裁定
108年度金上重訴字第24號
上  訴  人
即  被  告  周麗真


選任辯護人  葉建廷律師
            張至柔律師
上  訴  人
即  被  告  張志偉





選任辯護人  謝玉玲律師
            李殷財律師
上  訴  人
即  被  告  劉正楷




選任辯護人  陳筱屏律師
上列上訴人即被告等因違反證券交易法等上訴案件，本院裁定如
下：
    主  文
周麗真、張志偉、劉正楷，均自民國一百十一年一月一日起限制
出境、出海捌月。
    理  由
一、按「被告犯罪嫌疑重大，而有下列各款情形之一者，必要時
    檢察官或法官得逕行限制出境、出海。但所犯係最重本刑為
    拘役或專科罰金之案件，不得逕行限制之：一、無一定之住
    、居所者。二、有相當理由足認有逃亡之虞者。三、有相當
    理由足認有湮滅、偽造、變造證據或勾串共犯或證人之虞者
    」，而「審判中限制出境、出海每次不得逾8月，犯最重本
    刑為有期徒刑10年以下之罪者，累計不得逾5年；其餘之罪
    ，累計不得逾10年」，又「案件在第三審上訴中，而卷宗及
    證物已送交該法院者，前項處分、羈押、其他關於羈押事項
    及第93條之2至第93條之5 關於限制出境、出海之處分，由
    第二審法院裁定之」，刑事訴訟法第93條之2第1項、第93條
    之3第2項後段、第121條第2項分別定有明文。
二、經查：上訴人即被告周麗真、張志偉、劉正楷（下稱被告三
    人）因涉違反證券交易法等案件，除經原審諭知以相當金額
    （保證書）具保、限制住居外，並先後於民國105年12月27
    日、12月28日、108年5月31日對被告3人為限制出境、出海
    之處分（甲1-1卷第103頁背面、131、134頁；甲1-14卷第22
    、25至31、135頁；本院卷二第29至31頁）。原審判決後，
    檢察官、被告三人均不服而提起上訴，原審並函知本院將自
    108年9月30日起解除前開限制出境、出海等處分，本院經訊
    問後，自原審前揭解除出境、出海限制之日即108年9月30日
    起，對被告三人繼續限制出境、出海。嗣因刑事訴訟法之限
    制出境新制施行，本院依法重為處分，審酌原審認定被告三
    人犯罪之所憑依據及卷內相關事證，認被告三人涉嫌違反證
    券交易法等之犯罪嫌疑仍屬重大，其等所涉犯證券交易法第
    171條第2項之法定刑為7年以上有期徒刑之重罪，有事實足
    認有逃亡之虞。惟被告三人於原審、本院審理期間均有按時
    到庭，現階段認無羈押之必要，但審酌本案尚未確定，為確
    保日後審理及執行程序之順利進行，有依刑事訴訟法第101
    條之2前段、第93條之6準用第93條之2條第2項、第93條之3
    第2項等規定，對被告三人為限制出境、出海之必要，乃裁
    定自109年1月1日起，對被告三人限制出境、出海，期間依
    刑事訴訟法第93條之3規定重新起算8個月，嗣因限制期間將
    屆，本院乃先後裁定被告三人自109年9月1日、110年5月1日
    起各均延長限制出境、出海8月。
三、案經本院審理後，認被告三人涉犯證券交易法第171條第2項
    之侵占罪，於110年6月29日以108年度金上重訴字第24號刑
    事判決分別判處如附表所示之刑及沒收。被告三人均不服提
    起上訴，本院檢卷後案件併卷宗、證物送交最高法院，案件
    現在第三審上訴審理中（最高法院110年度台上字第5555號
    ），本案尚未確定。茲因前開限制出境、出海之期間將於11
    0年12月31日屆滿，本院審核相關卷證，並給予被告三人陳
    述意見之機會，審酌被告周麗真、張志偉及其等辯護人於本
    院110年12月20日訊問時所陳述之意見，以及被告劉正楷及
    其辯護人經本院合法通知後，均未到庭，有本院公務電話紀
    錄及訊問筆錄各一份在卷可稽，認被告三人涉犯上開罪名之
    犯罪嫌疑仍然重大，經本院分別判處如附表所示之罪刑及沒
    收金額，均非輕微，案件現於第三審上訴審理中，被訴重罪
    常伴有逃亡之高度可能，此係趨吉避凶、脫免刑責、不甘受
    罰之基本人性，無因此啟動逃亡境外、脫免刑責之動機，有
    相當理由足認上開被告三人均有逃亡之虞，有刑事訴訟法第
    93條之2第1項第2款所定之事由仍存在。為確保訴訟程序之
    進行及日後刑罰之執行，並就國家刑事司法權之有效行使、
    社會秩序及公共利益、被告三人居住及遷徙自由權受限制之
    程度，暨其所涉本案犯罪情節與所犯罪名之輕重，就目的與
    手段依比例原則權衡後，認被告三人均有繼續限制出境、出
    海之必要，爰裁定如主文所示。
據上論斷，應依刑事訴訟法第121條第2項、第93條之2第1項第2
款、第93條之3第2項後段，裁定如主文。
中　　華　　民　　國　　110 　年　　12　　月　　23　　日
                  刑事第十庭    審判長法　官  林婷立
                                      法　官  呂煜仁
　　　　　　　　　　　　　　　　　　　法  官  吳麗英
以上正本證明與原本無異。
如不服本裁定，應於收受送達後五日內向本院提出抗告狀。
                                      書記官  李文傑
中　　華　　民　　國　　110 　年　　12　　月　　23　　日

【附表】
被  告 本     院    判    處    之    刑    度    及    沒    收 周麗真 處有期徒刑玖年。犯罪所得新臺幣伍仟捌佰壹拾肆萬伍仟壹佰陸拾貳元，除應發還被害人、第三人或得請求損害賠償之人外，沒收之；於全部或一部不能沒收或不宜執行沒收時，追徵其價額。 張志偉 處有期徒刑捌年。犯罪所得新臺幣伍仟捌佰壹拾肆萬伍仟壹佰陸拾貳元，除應發還被害人、第三人或得請求損害賠償之人外，沒收之；於全部或一部不能沒收或不宜執行沒收時，追徵其價額。 劉正楷 處有期徒刑參年拾月。犯罪所得新臺幣柒拾陸萬伍仟元，除應發還被害人、第三人或得請求損害賠償之人外，沒收之；於全部或一部不能沒收或不宜執行沒收時，追徵其價額。